【裁判字號】    90,易,983
【裁判日期】    900619
【裁判案由】    恐嚇
【裁判全文】
臺灣桃園地方法院刑事判決                            九十年度易字第九八三號
    公  訴  人  台灣桃園地方法院檢察署檢察官
    被      告  甲○○
右列被告因恐嚇案件，經檢察官提起公訴 (九十年度偵字第四七七三號)，本院判決
如左：
    主  文
甲○○以加害身體、財產之事，恐嚇他人致生危害於安全，處罰金貳仟元，如易服勞
役以參佰元折算壹日。
    事  實
一、甲○○於民國九十年三月三日下午八時五十分許，因懷疑其所有之車號KU—四四
    四五號自用小客車車身係遭乙○○刮損，乃前往桃園縣龍潭鄉○○路四一六巷七
    弄十號乙○○住處質問，雙方因而發生爭執，甲○○竟萌生恐嚇之犯意，出言「
    你不能出門，我以後不能讓你住下去，要讓你兒子的車子稀爛，且要他好看等」
    等加害身體、財產之話語恐嚇乙○○，致其心生畏懼。
二、案經乙○○訴由桃園縣警察局平鎮分局報請台灣桃園地方法院檢察署檢察官偵查
    起訴。
    理  由
一、訊之被告甲○○矢口否認右揭犯行，辯稱雖因懷疑被害人乙○○刮損其車而於上
    開時地與之發生爭執，但絕未出言恐嚇云云，證人丙○○即被告女友亦附和其說
    ，證稱當時伊在事發現場，並未聽聞被告有何恐嚇言語云云。然查，右揭事實迭
    據被害人於警偵訊及審理中指述歷歷，證人丁○○即被害人之夫亦證稱目睹被告
    與被害人因車損事件而爭執，被告憤而出言恐嚇，伊從未見人如此惡形惡狀，始
    報警究辦等情甚詳。徵諸被告多次停車於被害人住處附近等候其女友，期間車身
    屢遭毀損，被告為此氣憤不已，乃於事發當天在該址附近守候，尋覓下手毀車之
    人，本件案發後，被告仍多次前往該址附近持照相機拍攝現場，企圖蒐集毀車者
    之不法事證等節，為被告於審理中自承，足見被告對於其車遭損乙節，極為氣憤
    ，懷疑被害人毀損其車而與之爭執之際，以情緒性字眼恐嚇被害人，事屬平常；
    況且被告與被害人之子先後在平鎮工業區耀文電子公司上班，分據被告及被害人
    陳明在卷，被告確有可能認識被害人之子，並知悉其子所駕駛之車輛，其以破壞
    被害人之子所駕汽車之手段以恐嚇被害人，應非被害人憑空捏造，且被害人亦確
    因而心生畏懼，否則要無馬上報案請求警方援助之理。被害人指稱被告當時以前
    開加害身體、財產之話語加以恐嚇，自係信而有徵。被告上開所辯，無非避重就
    輕，而證人丙○○雖在現場，但非爭執之當事人，對當事人每句話語未必悉有聽
    聞，且其為被告之女友，所證不免偏頗，均無足採，事證明確，犯行堪以認定。
二、核被告以加害身體、財產之事，恐嚇他人致生危害於安全，係犯刑法第三百零五
    條恐嚇罪。爰審酌被告前無犯罪紀錄，有台灣高等法院被告全國前案紀錄表一紙
    在卷為憑，素行良好，因車遭毀損，氣憤之餘，口不擇言致觸法網，情節尚非嚴
    重等一切情狀，從輕量處如主文所示之刑，並諭知易服勞役之折算標準。
三、據上論斷，應依刑事訴訟法第二百九十九條第一項前段，刑法第三百零五條、第
    四十二條第二項、罰金罰鍰提高標準條例第一條前段、第二條，判決如主文。
本案經檢察官呂寧莉到庭執行職務。
中      華      民      國      九十      年      六    月    十九      日
                                      臺灣桃園地方法院刑事第五庭
                                          法  官
如不服本判決，應於判決送達後十日內，向本院提出上訴狀。


司法院資訊處製作；財團法人民間司法改革基金會備份。
